# 集团内转让公司

提问人：李李 Q 时间：2021-03-27 08:05:09
请教陈老师： 集团A 下设有多个事业部（都是法人公司），本年A 事业部将C业务（也是一个集团公司）转让给B事业部（构成同一控制下企业合并），但是保有部分股权，对剩余股权采用权益法核算，B事业部本身对A事业部也是权益法核算，由于B事业部本期发生同一控制下企业合并，对新购进的业务进行追溯调整，A事业部依然将期初至丧失控制权日的损益表纳入其合并报表范围。
对此有 1 点疑问：
1 、因为B公司对A公司权益法核算，B对A权益法的价值中与本期同一控制下合并追溯的数据有重复，这块B公司合并层面如何剔除呢？
（是不是不需要剔除，因为向联营方购买业务，全额确认利得和损失，期初至丧失控制权的损益已经在处置利得和损失中体现了，由于构成业务，处置利得和损失全额确认），当期损益不需要考虑，但是因为重述的原因，可比期间的权益法是否要进行调整呢？
简单来说就是都在一个集团下控制的公司，从联营方购买业务，合并方要重述报表，重述报表对联营方权益法是否要单独考虑，当期的及可比期间的
非常感谢陈老师百忙之中抽空回复

回答人：chenyiwei
“向联营方购买业务，全额确认利得和损失”是针对非同一控制下合并的规定。本案例是同一控制下合并。对B而言，应假设其对C的持股从最早期间开始已存在并持续至今，也就是A将C的股权处置给B的交易在最早期间起初已经完成，相应的处置影响应模拟调整期初留存收益，而不能按照真实发生交易的情况，作为本年度的投资收益。